臺灣板橋地方法院民事判決　　　　　　　96年度訴字第1181號
原　　　告　寶華商業銀行股份有限公司
法定代理人　丙○○
訴訟代理人　乙○○
　　　　　　丁○○
被　　　告　吉盈環保工程有限公司
法定代理人　甲○○
上列當事人間請求返還消費借貸款事件，經臺灣臺北地方法院裁
定移送（96年度訴字第1467號），本院於民國96年7月17日言詞
辯論終結，判決如下：
    主  文
被告應給付原告新台幣參佰伍拾萬元，及就如附表所示票面金額
各自如附表所示提示日起至清償日止，按週年利率百分之六計算
之利息。
訴訟費用由被告負擔。
    事  實  及  理  由
一、程序方面：
    本件訴訟繫屬後，原告之法定代理人由郭正昭變更為丙○○
    ，並經其於民國96年6月13日具狀聲明承受訴訟，有原告公
    司登記資料查詢單1份附於本院卷第6頁可憑，於法尚無不合
    ，爰予准許。
二、原告主張：訴外人展鉅營造有限公司（下稱展鉅公司）前向
    原告借款新台幣（下同）3,000,000 元，並於被告所簽發如
    附表所示支票上背書交付原告收執。詎屆期提示竟不獲付款
    而遭退票，原告即依票據之法律關係請求支票發票人即被告
    給付票款。並聲明如主文所示。
三、被告則以：系爭票據係因展鉅公司負責人沈欽源向其商借周
    轉金而簽發，其手上亦持有沈欽源簽發之支票經提示未獲付
    款。且沈欽源持系爭票據向原告借貸時，原告亦曾2次派人
    前往被告工地看過等語資為抗辯。
    並聲明駁回原告之訴。
四、按執票人於第130 條所定提示期限內，為付款之提示而被拒
    絕時，對於前手得行使追索權。但應於拒絕付款日或其後5
    日內，請求作成拒絕證書。票據法第130 條第1 項定有明文
    。是支票執票人於法定期限內為付款之提示而遭拒絕付款者
    ，得向發票人行使追索權。經查：
    （一）系爭票據係被告所簽發之事實，已為被告所不爭執（
          見本院卷第13頁）；又原告主張其於提示日向付款人
          為付款提示，竟因存款不足遭受退票之事實，依其提
          出與所述相符之支票及退票理由單之影本各5 紙為證
          ，堪認原告之主張為可採信。
    （二）被告雖抗辯系爭票據係因沈欽源向其商借周轉金而簽
          發，其手上亦持有沈欽源簽發之支票經提示未獲付款
          等語，無非係以其與持票人之前手間所存原因關係為
          抗辯事由。然票據係無因證券，票據債務人不得以自
          己與執票人之前手間所存抗辯事由，對抗執票人，此
          係票據法第13條本文明文規定，故被告自不得以其前
          與原告前手沈欽源間之事由對抗原告。
五、綜上所述，原告依票據之法律關係，請求被告給付票款
    3,500,000 元，及如附表所示票面金額各自如附表所示提示
    日起至清償日止，按週年利率百分之六計算之利息，為有理
    由，應予准許。
四、本件雖係本於票據有所請求而涉訟，但非適用簡易程序所為
    被告敗訴之判決，所命給付之金額亦逾500,000元，本院依
    職權宣告假執行，附此敘明。
五、結論：本件原告之訴為有理由，依民事訴訟法第78條，判決
    如主文。
中　　華　　民　　國　　96　　年　　7 　　月　　24　　日
                    民事第二庭  法　官　陳麗玲
以上正本係照原本作成
如對本判決上訴，須於判決送達後20日內向本院提出上訴狀
中　　華　　民　　國　　96　　年　　7 　　月　　24　　日
                                書記官　陳玉心
┌────────────────────────────────────┐
│支票附表                                            96訴字第1181號      │
├──┬───┬────┬─────┬─────┬─────┬──────┤
│編號│票載發│發票人  │票載金額（│付款人    │支票號碼  │提示日      │
│    │票日  │        │新台幣）  │          │          │            │
├──┼───┼────┼─────┼─────┼─────┼──────┤
│001 │95年9 │吉盈環保│700,000   │臺灣中小企│AU0000000 │95年10月2日 │
│    │月30日│工程有限│          │業銀行五股│          │            │
│    │      │公司    │          │分行      │          │            │
├──┼───┼────┼─────┼─────┼─────┼──────┤
│002 │95年9 │吉盈環保│800,000   │臺灣中小企│AU0000000 │95年10月2日 │
│    │月30日│工程有限│          │業銀行五股│          │            │
│    │      │公司    │          │分行      │          │            │
├──┼───┼────┼─────┼─────┼─────┼──────┤
│003 │95年10│吉盈環保│500,000   │臺灣中小企│AU0000000 │95年10月26  │
│    │月26日│工程有限│          │業銀行五股│          │日          │
│    │      │公司    │          │分行      │          │            │
├──┼───┼────┼─────┼─────┼─────┼──────┤
│004 │95年10│吉盈環保│700,000   │臺灣中小企│AU0000000 │95年10月30  │
│    │月30日│工程有限│          │業銀行五股│          │日          │
│    │      │公司    │          │分行      │          │            │
├──┼───┼────┼─────┼─────┼─────┼──────┤
│005 │95年10│吉盈環保│800,000   │臺灣中小企│AU0000000 │95年10月30  │
│    │月30日│工程有限│          │業銀行五股│          │日          │
│    │      │公司    │          │分行      │          │            │
└──┴───┴────┴─────┴─────┴─────┴──────┘
